臺灣高雄地方法院刑事判決　　　　　　　95年度訴字第2952號
公　訴　人　臺灣高雄地方法院檢察署檢察官
被　　　告　乙○○
　　　　　　丙○○
上列被告因常業詐欺等案件，經檢察官提起公訴（93年度偵字第
23085號、94年度偵字第22054號），嗣因被告就被訴事實為有罪
之陳述，戊○並聽取當事人之意見後，改由受命法官獨任依簡式
審判程序審理，判決如下：
    主  文
乙○○共同意圖為自己不法之所有，以詐術使人將本人之物交付
，處有期徒刑貳月。如易科罰金，以銀元參佰元（即新臺幣玖佰
元）折算壹日。緩刑貳年。
丙○○共同連續行使偽造私文書，足生損害於他人，處有期徒刑
參月。如易科罰金，以銀元參佰元（即新臺幣玖佰元）折算壹日
。扣案之大眾銀行現金卡（卡號000000000000號）、寶華銀行現
金卡（卡號000-000-00000-0 號）、慶豐銀行現金卡（卡號0000
0000000000號）各壹張均沒收。
    事  實
一、乙○○與甲○○（原名馬德明，現經戊○以95年度訴字第29
    52號常業詐欺案件審理中）為舊識，丙○○則經由真實姓名
    年籍之成年男子「王永豪」（綽號「阿豪」，以下簡稱「王
    永豪」）介紹，得悉甲○○以為人申辦現金卡為業。乙○○
    、丙○○均明知其二人未曾於甲○○擔任負責人之聯信企業
    社工作（址設：高雄市苓雅區○○○路69號6 樓之2） ，亦
    未曾於甲○○擔任實際負責人之聯河實業有限公司任職（以
    下簡稱聯河公司，名義負責人：丁○○，址設：高雄市苓雅
    區○○○路69號6 樓之2） ：
  (一)乙○○於民國93年間自大陸地區返台後，因短缺現金，竟於
    甲○○告知得以其開設之聯河公司為乙○○申辦現金卡乙情
    後，與甲○○共同基於詐欺之犯意聯絡，由乙○○於93年9
    月15日提供身分證影本，並依甲○○之指示，在寶華商業銀
    行（以下簡稱寶華銀行）之現金卡申請書上偽填其於聯河公
    司任職，月入新台幣（下同）三萬二千元之不實資料，並於
    申請人欄親自簽名後，由甲○○持之向寶華銀行申請核發現
    金卡，致不知情之寶華銀行承辦人員因此陷於錯誤，誤認乙○○為有正常工作收入之人，而於93年9 月21日准予核發額
    度為五萬元之現金卡（卡號000-000-00000-0 號，未經扣案
    ）予乙○○。上開現金卡經乙○○全額動支使用，共計詐得
    五萬元。嗣於94年3 月21日清償全部債務，並終止上開現金
    卡契約。
  (二)丙○○於92年間因初到高雄工作，亟需現金，竟與甲○○及
    「王永豪」基於共同詐欺之概括犯意聯絡，約定由丙○○提
    供身分證件，由甲○○向金融機構申請核卡送件，俟金融機
    構准予核卡後，由丙○○支付甲○○與「王永豪」核卡額度
    之三成作為佣金。嗣即由甲○○先於92年4 月間在大眾銀行
    現金卡申請書上填載丙○○在百原開發實業有限公司任職，
    月入三萬五千元，年收入四十二萬元之不實資料，經丙○○
    於申請人欄親自簽名後，由甲○○持之向不知情之大眾銀行
    行員行使之，致其陷於錯誤，誤認丙○○為有資力之人，而
    於92年4 月18日准予核發額度為三萬元之現金卡予丙○○。
    又丙○○與甲○○、「王永豪」於92年9 月間，復共同承前
    開詐欺之概括犯意及行使偽造私文書之概括犯意聯絡，由「
    王永豪」持偽造之丙○○於91年度在野山科技有限公司任職
    支薪之各類所得扣繳暨免扣繳憑單1 件予甲○○，由丙○○
    依甲○○之指示分別於92年9 月5 日、92年9 月23日在寶華
    銀行（前身為泛亞銀行）、慶豐商業銀行（以下簡稱慶豐銀
    行）現金卡申請書上填載其任職於野山科技有限公司，月入
    九萬五千元，年收入六十九萬元等不實資料，並於申請人欄
    親自簽名後，再由甲○○各於上開時點持該偽造之91年度野
    山科技有限公司各類所得扣繳暨免扣繳憑單及各該現金卡申
    請書，分別向不知情之寶華銀行、慶豐銀行行員行使之，致
    各該銀行行員陷於錯誤，誤認丙○○為有資力之人，而分別
    於92年9 月12日、92年9 月29日各核發額度為五萬元、三萬
    元之現金卡予丙○○，致生損害於稅捐稽關對稅捐管理之正
    確性及金融機構對債務人信用查核之正確性。丙○○於取得
    上開大眾銀行、寶華銀行、慶豐銀行核發之現金卡後，即全
    額支領，並依核卡額度之三成即三萬三千元支付報酬予「王
    永豪」、甲○○。共計詐得十一萬元。嗣因其資力見絀，無
    法按期繳款，迄今仍積欠上開大眾銀行、寶華銀行、慶豐銀
    行之現金卡本息債務未還。
二、嗣甲○○所經營之聯河公司、聯信企業社於93年11月11日經
    台灣高雄地方法院檢察署檢察官指揮高雄市政府警察局三民
    第一分局及電信警察第三中隊之員警，前往高雄市苓雅區○○○路69號6 樓之2 聯河公司、聯信企業社之設籍地執行搜
    索，進而循線查悉上情。
三、案經高雄市政府警察局三民第一分局報告臺灣高雄地方法院
    檢察署檢察官偵查起訴。
    理  由
壹、程序方面：
一、按除被告所犯為死刑、無期徒刑、最輕本刑為3 年以上有期
    徒刑之罪或高等法院管轄第一審案件者外，於法院行準備程
    序進行中，被告先就被訴事實為有罪之陳述時，審判長得告
    知被告簡式審判程序之旨，並聽取當事人、代理人、辯護人
    及輔佐人之意見後，裁定進行簡式審判程序；且受命法官行
    準備程序，與法院或審判長有同一之權限；又簡式審判程序
    之證據調查，不受刑事訴訟法第159 條第1 項、第161 條之
    2 、第161 條之3 、第163 條之1 及第164 條至第170 條規
    定之限制，刑事訴訟法第273 條之1 第1 項、第279 條第2
    項前段、第273 條之2 分別定有明文。
二、查被告乙○○、丙○○所犯係死刑、無期徒刑、最輕本刑為
    3 年以上有期徒刑以外之罪，其於準備程序中就被訴事實為
    有罪之陳述，經法官告知簡式審判程序之旨，並聽取公訴人
    及被告之意見後，經戊○裁定由受命法官獨任進行簡式審判
    程序，合先敘明。
貳、實體方面：
一、前揭犯罪事實訊據被告乙○○、丙○○於戊○審理時坦承不
    諱（見戊○卷(一)第149 頁、第150 頁，戊○卷(二)第35頁），
    經查：
  (一)被告乙○○部分：
  1.被告乙○○於93年9 月15日填寫寶華銀行魔力現金卡申請書
    ，並依甲○○之指示，於其上填載伊於92年7 月間在聯河公
    司擔任業務一職，月入三萬二千元之不實事項，並將上開申
    請書交由甲○○持向寶華銀行申請現金卡，致不知情之銀行
    承辦人員陷於錯誤，誤認被告乙○○為有正常工作收入之人
    ，而准予核發額度五萬元之現金卡1 張（卡號000-000-0000
    0-0 號）予被告乙○○之事實，業據被告乙○○供稱：伊與
    甲○○係10年以上的朋友，當時（92年間）伊甫從大陸地區
    回台，伊在與甲○○言談間曾表示伊短缺現金，甲○○遂告
    以可將伊當作聯河公司的員工申辦現金卡，…由甲○○幫伊
    向寶華銀行送件，…然伊未曾在聯河公司工作，…嗣寶華銀
    行有核准伊額度五萬元之現金卡，…甲○○為伊申請現金卡
    並未向伊收取佣金等語（見戊○卷(一)第149 頁），核與同案
    被告甲○○坦認：伊確有於現金卡申請書填載被告乙○○於
    聯河公司任職之不實資料，持以向寶華銀行申請核發現金卡
    乙情相符（見戊○卷(一)第148 頁），並有卷附寶華銀行魔力
    現金卡申請書1 份、魔力現金卡批覆書1 件、寶華銀行簡便
    融資契約登錄解除單1 件足憑（見警卷第176 頁，偵字2205
    4 號卷(一)第165 頁、第164 頁、第163 頁），被告乙○○前
    揭自白核與事實相符，應屬可採。
  2.至於被告乙○○另供述：伊於93年間亦曾向華南銀行申請現
    金卡乙節，經查上開華南銀行現金卡申請書之申請人職業欄
    中，係填載被告乙○○於創能生命科學股份有限公司擔任業
    務職務（按：原申請書上填載於聯河公司任職之字樣已經塗
    改刪除），有華南銀行現金卡申請書1 件在卷可按（見偵字
    22054 號卷(一)第229 頁）。而被告乙○○於向寶華銀行申辦
    現金卡後，確於創能生命科學股份有限公司覓得工作，已據
    被告乙○○供述在卷（見戊○卷(二)第36頁），參諸被告乙○○於華南銀行核卡後，均正常繳息，並已清償全部款項，有
    卷附貸還款交易明細表1 件、華南銀行現金卡債務清償證明
    書1 紙可稽（見偵字22054 號卷(一)第231 頁、戊○卷(二)第44
    頁），尚難認被告乙○○就此部分有何對金融機構施用詐術
    可言，併此敘明。
  (二)被告丙○○部分：
  1.被告丙○○與甲○○、「王永豪」約定由甲○○、「王永豪
    」（綽號「阿豪」）持被告丙○○之身分資料，以於申請書
    上填載不實資料或偽造虛偽薪資所得扣繳暨免扣繳憑單之方
    式，向金融機構申請現金卡，於獲金融機構核卡後，被告丙○○則須按核准額度之三成支付佣金予甲○○、「王永豪」
    之事實，業據被告丙○○供述在卷，並供稱：伊因甫到高雄
    工作缺錢，故透過「王永豪」之介紹到甲○○那裡辦現金卡
    ，甲○○要求於銀行核卡後，須給付甲○○三成佣金，…當
    時伊有交付身分證影本予甲○○，第一張卡是在92年間向大
    眾銀行申辦，核准額度三萬元，第二張卡是在93年9 月初向
    寶華銀行申辦，核准額度五萬元，第三張卡是在92年9 月23
    日向慶豐銀行申辦，核准額度三萬元，…伊有依「王永豪」
    、甲○○之指示在申請書上偽填在職資料，…伊拿到卡片後
    ，就把密碼告訴「王永豪」、甲○○，由他們二人拿現金卡
    去領錢，他們二人領到錢之後先扣除佣金，再將餘款給伊，
    …至於野山科技公司之扣繳憑單則係「王永豪」交予甲○○
    的等語（見戊○卷(一)第150 頁、戊○卷(二)第35頁、第39頁）
    。同案被告甲○○亦供承：伊確曾為被告丙○○向各該銀行
    送件乙情無誤（見戊○卷(一)第148 頁）。而被告丙○○於91
    年間未曾自百原開發實業有限公司或野山科技有限公司支領
    任何薪資之事實，則據財政部高雄市國稅局95年2 月10日財
    高國稅法字第0950005126號函附丙○○91至93年度綜合所得
    稅各類所得資料清單3 份在卷可按（見偵字22054 號卷(三)第
    138 頁），故被告丙○○於92年間向大眾銀行、寶華銀行、
    慶豐銀行申辦現金卡時，並無任何薪資收入乙節已堪是認。
    被告丙○○之前開自白核與事實相符，應屬可採。
  2.又被告丙○○依甲○○之指示，先於92年4 月間在大眾銀行
    現金卡申請書上填載：其任職百原開發實業有限公司外務送
    貨員，月入三萬五千元，年收入四十二萬元之不實事項，向
    大眾銀行申請現金卡，致該不知情之銀行行員因而陷於錯誤
    ，誤認被告丙○○為有資力之人，而於92年4 月18日准予核
    發額度三萬元之現金卡（卡號000000000000號），並經被告
    丙○○於同日全額動支；被告丙○○復於92年9 月5 日依甲○○之指示在寶華銀行（前身泛亞銀行）現金卡申請書上填
    載：其任職野山科技有限公司，月入五萬九千元之不實事項
    ，並持野山科技有限公司之91年度各類所得扣繳暨免扣繳憑
    單及上開現金卡申請書用以向寶華銀行申請核發現金卡，致
    該不知情之銀行行員因而陷於錯誤，誤認被告丙○○為有資
    力之人，而於92年9 月12日准予核發額度五萬元之現金卡（
    卡號000-000-00000-0 號）予被告丙○○，並經被告丙○○
    於同日全額動支；又被告丙○○再依甲○○之指示，於92年
    9 月23日在慶豐銀行之現金卡申請書上填載其任職野山科技
    有限公司，年收入為六十九萬元之不實事項，並持野山公司
    之91年度各類所得扣繳暨免扣繳憑單及上開申請書用以向慶
    豐銀行申請核發現金卡，致不知情之銀行行員陷於錯誤，誤
    認被告丙○○為有資力之人，於92年9 月29日核發額度三萬
    元之現金卡（卡號00000000000000號）予被告丙○○，並被
    告丙○○於同日全額動支，以上均有卷附大眾銀行現金卡申
    請書、大眾銀行現金卡業務帳戶基本資料查詢表、大眾銀行
    歷史交易明細表、寶華銀行現金卡申請書、寶華銀行客戶信
    用卡查詢單、金融卡融資及透支往來明細查詢單、慶豐銀行
    消費金融處信用卡部95年9 月5 日（95）消卡險字第313 號
    函附申請書、貸款契約書、現金卡交易明細查詢表各1 件足
    憑（見戊○卷(一)第100 頁至102 頁，偵字23085 號卷(二)第18
    5 頁至187 頁，戊○卷(一)第83至86頁），堪認實在。
  (三)綜上，本件事證已臻明確，被告乙○○、丙○○之犯行洵堪
    認定。
二、論罪部分：
  (一)被告乙○○部分：
  1.核被告乙○○所為，係犯刑法第339 條第1 項之詐欺取財罪
    。公訴人另主張被告乙○○於申請書上填載不實資料之行為
    ，並持之行使，涉犯刑法第216 條、第210 條行使偽造私文
    書罪云云（見戊○卷第35頁），按「偽造私文書罪，除從事
    業務之人明知為不實之事項而登載於其業務上作成之文書外
    ，以偽造他人名義之私文書為構成要件，若與作成文書名義
    人雙方通謀而制作虛偽之普通文書，究不構成偽造文書之罪
    」，有最高法院44年台上字第570 號判例要旨足參，亦即刑
    法第210 條偽造私文書罪所謂「偽造」必須以假冒他人名義
    方為偽造，若以自己之名義與他人通謀作成文書，即使內容
    虛偽亦非偽造。查本件被告乙○○以其自己名義向寶華銀行
    申辦現金卡，其自屬該申辦現金卡申請書之有權制作人，而
    與上開偽造私文書罪之犯罪構成要件有間，縱其於申請書上
    所填載之職業資料與實情不符，亦僅屬施用詐術行為，而與
    刑法第210 條之偽造私文書罪無涉，惟因公訴人認此部分與
    被告乙○○前開詐欺取財犯行間，有方法與結果之牽連犯裁
    判上一罪關係（按：被告行為時刑法第55條後段就牽連犯所
    為之規定，於95年7 月1 日施行修正後刑法第55條時已經刪
    除，經比較新、舊刑法之規定，修正後刑法並非較有利於被
    告，依刑法第2 條第1 項規定，應適用被告行為時之法律，
    即仍應適用修正前刑法第55條牽連犯之規定），故就此部分
    犯行爰不另為無罪之諭知。
  2.被告乙○○與甲○○間就上開詐欺取財犯行間，有犯意聯絡
    與行為分擔，係共同正犯（按：被告行為後，95年7 月1 日
    施行之修正後刑法第28條就共同正犯之定義法條文字，由原
    條文文字「共同實施」修正為「共同實行」，惟就本案而言
    無論依修正前、後之刑法第28條規定，被告乙○○與甲○○
    均屬共同正犯，故上開規定尚難謂被告行為後法律有變更，
    自無比較新舊法之必要，而應逕予適用裁判時現行有效之法
    律，即95年7 月1 日施行之修正後刑法第28條規定，附此敘
    明）。
  (二)被告丙○○部分：
  1.按各類所得扣繳暨免扣繳憑單係公司行號用以表彰已為公司
    員工向稅捐稽徵機關申報薪資收入之文件，以為稅捐稽徵機
    關之扣稅憑據，係屬私文書，公訴人追加起訴法條，認被告
    丙○○持野山科技有限公司91年度各類所得扣繳暨免扣繳憑
    證以為欺詐之行為，尚涉犯行使偽造特種文書罪，尚有未恰
    ，惟其起訴之社會基本事實同一，戊○自得逕予審理，並予
    變更起訴法條。故核被告丙○○所為係犯刑法第339 條第1
    項之詐欺取財罪及刑法第216 條、第210 條之行使偽造私文
    書罪。公訴人另認：被告丙○○於大眾銀行、寶華銀行、慶
    豐銀行申請書上填載不實資料之行為，亦涉嫌刑法第216 條
    、第210 條之行使偽造私文書罪云云（見戊○卷(二)第35頁）
    ，經查，被告丙○○係以其自己名義向上開銀行申辦現金卡
    ，其為有權制作該申請書之人，已如前述，是其持登載不實
    事項內容之申請書向銀行申請現金卡之行為，僅屬施用詐術
    行為，而非行使偽造私文書行為，惟公訴人認被告此部分行
    為與被告前經戊○審認之詐欺取財犯行間有方法、結果之牽
    連犯裁判上一罪關係存在，爰不另為無罪之諭知。
  2.被告丙○○與「王永豪」（綽號「阿豪」）、甲○○就前開
    詐欺取財、行使偽造私文書犯行間，有犯意聯絡、行為分擔
    ，係屬共同正犯（按：被告行為後，95年7 月1 日施行之修
    正後刑法第28 條 就共同正犯之定義法條文字，由原條文文
    字「共同實施」修正為「共同實行」，惟就本案而言無論依
    修正前、後之刑法第28條規定，被告丙○○與「王永豪」、
    甲○○均屬共同正犯，故尚難謂被告行為後法律有變更，自
    無比較新舊法之必要，已如前述，自應適用95年7 月1 日施
    行之修正後刑法第28條規定，附此敘明）。
  3.被告丙○○先後於92年4 月間、92年9 月5 日、92年9 月23
    日持登載不實事項內容之現金卡申請書，連續向大眾銀行、
    寶華銀行、慶豐銀行申領現金卡，並於獲准核卡後，全額動
    用支取現款得手之詐欺取財犯行；暨其先後於92年9 月5 日
    、92年9 月23日持偽造之野山科技有限公司91年度各類所得
    扣繳暨免扣繳憑單，用以向寶華銀行、慶豐銀行申辦現金卡
    之行使偽造私文書犯行，均時間緊接，所犯罪名均相同，顯
    均係出於概括犯意為之，均為連續犯。惟被告丙○○行為後
    ，刑法第56條連續犯之規定，業於94年1 月7 日修正公布刪
    除，並於95年7 月1 日施行，則被告丙○○之犯行，因行為
    後新法業已刪除連續犯之規定，此刪除雖非犯罪構成要件之
    變更，但顯已影響行為人刑罰之法律效果，自屬法律有變更
    ，依新法第2 條第1 項規定，比較新、舊法結果，仍應適用
    較有利於被告之行為時法律即舊法論以連續犯，有最高法院
    95年第8 次刑事庭會議決議足資參照。故本件仍應依刑法第
    56條規定均以一罪論，並均加重其刑。
  4.被告丙○○所犯上開詐欺取財罪與行使偽造私文書罪兩罪間
    有方法與結果、手段與目的之牽連犯關係存在，被告丙○○
    行為後，刑法第55條後段就牽連犯所為規定，已經95年7 月
    1 日施行修正後之刑法第55條後段刪除之，惟經比較新舊刑
    法之規定，適用修正後之新法非較有利於被告，故應依刑法
    第2 條第1 項規定，適用修正前之刑法第55條後段規定，從
    一重之行使偽造私文書罪處斷。
三、科刑部分：
    按行為後法律有變更者，適用行為時之法律。但行為後之法
    律有利於行為人者，適用最有利於行為人之法律，刑法第2
    條第1 項定有明文。查被告於前開行為後，刑法第33條、第
    41條及第74條業經總統於94年2 月2 日修正公布，並依刑法
    施行法第10條之1 規定自95年7 月1 日施行。另於95年6 月
    14日公布刑法施行法第1 條之1 ，除變更刑法分則編所定罰
    金之貨幣單位為新臺幣外，並分別提高罰金數額為3 倍或30
    倍。職是，本件自應就被告行為前、後相關法律有修正者，
    依前揭規定加以比較適用。茲分別說明如下：
  (一)就法定刑最低刑度之變更：
    修正前刑法第339 條第1 項詐欺取財罪之法定刑為5 年以下
    有期徒刑、拘役或科或併科銀元一千元以下罰金，且依修正
    前刑法第33條第5 款規定罰金數額應為銀元一元以上。惟依
    刑法施行法第1 條之1 規定，修正後之法定刑度應為「5 年
    以下有期徒刑、拘役或併科新臺幣三萬元以下罰金」，而修
    正後刑法第33條第5 款提高罰金數額為新臺幣一千元以上，
    並以新臺幣百元計算之。是以該罪修正後關於有期徒刑、拘
    役等自由刑雖未加以變更，惟就罰金數額下限則予以提高，
    故修正後之法律效果對行為人而言較屬不利，從而本件應依
    刑法第2 條第1 項前段，適用行為時法亦即修正前刑法規定
    採為科刑之基礎。
  (二)就易科罰金折算標準之變更：
    修正前刑法第41條第1 項前段原規定：「犯最重本刑為5 年
    以下有期徒刑以下之刑之罪，而受6 個月以下有期徒刑或拘
    役之宣告，因身體、教育、職業、家庭之關係或其他正當事
    由，執行顯有困難者，得以銀元一元以上三元以下折算一日
    ，易科罰金。」，且被告行為時之易科罰金折算標準，依修
    正前罰金罰鍰提高標準條例第2 條前段（現已刪除）之規定
    ，本係就其原定數額提高為100 倍折算一日，故被告行為時
    之易科罰金折算標準乃以銀元三百元折算一日，經折算後應
    以新臺幣九百元折算一日。惟修正後刑法第41條第1 項前段
    則改以：「犯最重本刑為5 年以下有期徒刑以下之刑之罪，
    而受6 個月以下有期徒刑或拘役之宣告者，得以新臺幣一千
    元、二千元或三千元折算一日，易科罰金。」已就易科罰金
    之折算標準予以提高。從而，經比較修正前、後所定之易科
    罰金折算標準，當以修正前之規定較有利於被告，故應依刑
    法第2 條第1 項前段，適用行為時、即修正前刑法第41條第
    1 項前段規定，以定其易科罰金之折算標準。
  (三)就緩刑宣告條文之變更：
    修正前刑法第74條第1 項第2 款原規定前受有期徒刑以上刑
    之宣告，執行完畢或赦免後，5 年以內未曾受有期徒刑以上
    刑之宣告者，得宣告緩刑，且依修正前刑法第93條第1 項規
    定，緩刑期間內得付保護管束，另於同法第75條規定僅須於
    緩刑期間內更故意犯罪、或緩刑前故意犯罪，而在緩刑其內
    受有期徒刑以上之宣告者，即可撤銷緩刑。修正後刑法第74
    條除維持前述宣告刑之限制外，另改以「未曾因故意犯罪受
    有期徒刑以上刑之宣告者」即可宣告緩刑，並增列同條第2
    項規定法院得課予被告一定之負擔，惟同法第75條則規定須
    行為人於「緩刑期內因故意犯他罪，而在緩刑期內受不得易
    科罰金之有期徒刑以上刑之宣告確定」或「緩刑前因故意犯
    他罪，而在緩刑期內受不得易科罰金之有期徒刑以上刑之宣
    告確定」，方得撤銷緩刑，且須於於判決確定後6 月以內始
    可為之。綜此以觀，修正後刑法針對緩刑雖增列法院得課予
    被告一定義務之負擔，然此舉乃係協助被告於緩刑期間內徹
    底糾正其犯行，藉以貫徹緩刑宣告之目的，此外更同時放寬
    宣告緩刑之要件，且限制撤銷緩刑之要件，避免因社會非難
    程度較輕之過失犯、及惡性輕微或偶發性犯罪之行為人因此
    喪失改過自新之機會。準此，茲就修正前、後刑法關於緩刑
    之相關規定加以合併比較，戊○乃認應以修正後刑法關於緩
    刑之規定較有利於被告（最高法院95年第8 次刑事庭會議結
    論亦採同一見解），故應依刑法第2 條第1 項但書，適用裁
    判時法，即修正後之刑法關於緩刑之相關規定作為應否宣告
    緩刑之依據。
四、爰審酌被告乙○○、丙○○犯後坦承犯行，態度良好，均因
    一時需款孔急，未及深慮以致誤罹刑章，所生危害非鉅，然
    其二人所為已致金融業者受有損害，仍應受相當之刑事責難
    ，惟念及被告乙○○、丙○○均無前科，有台灣高等法院被
    告前案紀錄表各1 件在卷可稽（見戊○卷(一)第53頁、第58頁
    ），及被告乙○○現未積欠寶華銀行任何債務，被告丙○○
    於持續分期繳款1 年後，即因工作收入不穩定，未再繳款，
    迄今尚分別積欠大眾銀行、寶華銀行、慶豐銀行現金卡本、
    息債務達二萬八千四百八十八元、二萬七千零一十七元、二
    萬八千五百二十元未還，有卷附寶華銀行94年12月23日（94
    ）寶華消乙字第8936號函附簡便融資契約登錄解除單1 件、
    大眾銀行歷止交易資料1 紙、寶華銀行金融卡融資及透支往
    來明細查詢單1 紙、慶豐銀行現金卡交易明細查詢表1 件足
    憑（見偵字第22054 號卷(一)第163 頁，戊○卷第102 頁，偵
    字第23085 號卷(二)第187 頁，戊○卷第86頁），並斟酌被告
    乙○○、丙○○所受教育程度、家境等其他一切情狀，量處
    如主文所示之刑，並諭知易科罰金之折算標準，以資懲儆。
    末查，被告乙○○並無前科，已如前述，茲念被告僅因一時
    疏失，以致誤罹刑章，事後更已坦承犯行，深具悔意，並已
    全數清償積欠銀行之款項，諒被告乙○○經此偵、審程序，
    理當知所警惕，信無再犯之虞，戊○因認前開對被告乙○○
    所宣告之刑以暫不執行為適當，併依修正後刑法第74條第1
    項第1 款規定諭知緩刑2 年，以啟自新。
五、被告丙○○以上開不法方法所取得之大眾銀行現金卡（卡號
    000000000000號）、寶華銀行現金卡（卡號000-000-00000-
    0 號）、慶豐銀行現金卡（卡號00000000000000號）各1 張
    ，業經扣案，有扣押物品目錄表1 份及信用卡3 張在卷足憑
    （見偵字23085 號卷第306 頁、第308 頁），乃被告丙○○
    所有，因犯罪所得之物，應依刑法第38條第1 項第2 款規定
    ，併予宣告沒收。另被告乙○○所申辦之寶華銀行現金卡（
    卡號000-000-00000-0 號）未據扣案，且申辦該現金卡所簽
    立之簡便融資契約亦已於94年9 月21日解除，有寶華銀行簡
    便融資契約登錄解除單1 紙在卷可按（見偵字22054 號卷第
    163 頁），是上開現金卡雖係被告乙○○因犯罪所得之物，
    然被告乙○○已未再使用上開現金卡，為免將來執行不易，
    爰不併予宣告沒收。至於被告丙○○持以行使偽造之91年度
    野山科技有限公司，所得人丙○○之各類所得扣繳暨免扣繳
    憑單1 紙（見偵字23085 號卷(一)第309 頁），及被告丙○○
    、乙○○所持上載不實事項之申請書，均經被告丙○○、乙○○交付予各該銀行收執歸檔，已非被告丙○○、乙○○所
    有之物，依法不得宣告沒收，附此敘明。
據上論斷，應依刑事訴訟法第273 條之1 第1 項、第299 條第1
項前段、第300 條，刑法第28條、修正前刑法（下同）第56條、
第216 條、第210 條、第339 條第1 項、第55條、第41條第1 項
前段、刑法第74條第1 項第1 款、修正前刑法第38條第1 項第2
款，罰金罰鍰提高標準條例第1 條、刪除前罰金罰鍰提高標準條
例第2 條，判決如主文。
本案經檢察官董秀菁到庭執行職務。
中　　華　　民　　國　　96　　年　　2 　　月　　5 　　日
                  刑事第八庭    法　官  賴文姍
以上正本，係照原本作成，證明與原本無異。
如不服本判決，應於送達後10日內，向戊○提出上訴狀。
中　　華　　民　　國　　96　　年　　2 　　月　　 5　　日
                                書記官  王高山
附錄本判決論罪之法條：
刑法第210 條
偽造、變造私文書，足以生損害於公眾或他人者，處5 年以下有
期徒刑。
刑法第216 條
行使第210 條至第215 條之文書者，依偽造、變造文書或登載不
實事項或使登載不實事項之規定處斷。
刑法第339 條第1 項
意圖為自己或第三人不法之所有，以詐術使人將本人或第三人之
物交付者，處5 年以下有期徒刑、拘役或科或併科1 千元以下罰
金。
